【裁判字號】    89,訴,237
【裁判日期】    890428
【裁判案由】    妨害自由等
【裁判全文】
臺灣彰化地方法院刑事判決                          八十九年度訴字第二三七號
    公  訴  人  臺灣彰化地方法院檢察署檢察官
    被      告  甲○○
右列被告因妨害自由等案件，經檢察官提起公訴 (八十八年度偵字第六五六０號)，
本院判決如左：
    主  文
甲○○共同傷害人之身體，處有期徒刑參月，如易科罰金，以參佰元折算壹日。
    事  實
一、甲○○因與乙○○發生互助會之債務糾紛，於八十八年六月二十一日凌晨三、四
    時許，在彰化縣田尾鄉○○路○段五三九號陳芳萍之住處內，竟與其他三名年籍
    姓名不詳之成年男子，基於傷害之犯意聯絡，共同以徒手拳打腳踢之方式毆打乙
    ○○，致乙○○受有頭頂部一Ｘ一公分血腫併０．五公分撕裂傷、下嘴唇０．五
    Ｘ０．三公分挫傷、左顏面六Ｘ五公分瘀傷、左上臂三Ｘ四及六Ｘ二公分瘀傷、
    左大腿三Ｘ二公分瘀傷、右大腿三Ｘ三公分瘀傷之傷害。
二、案經被害人乙○○及乙○○之夫丙○○訴請臺灣彰化地方法院檢察署檢察官偵查
    起訴。
    理  由
一、訊據被告甲○○矢口否認有何傷害犯行，辯稱：伊僅有與其他合會之債權人推扯
    乙○○而已，伊未有毆打被害人，被害人之傷與伊無關云云。經查：右揭事實，
    除據被害人乙○○指述綦詳外，亦據證人丁○○○於偵查中證稱：伊於二十一日
    早上再見乙○○時，看見乙○○上唇紅腫、牙齒掉落，被告當時亦在場等語，且
    被害人乙○○身體受有前開多處之傷害，並至醫院住院四日，有驗傷診斷書二紙
    在卷可稽，果如被告所辯，伊與其他債權人僅有推扯被害人，則亦不致造成此等
    傷害，被告所辯應係飾詞，不足採信，被告犯行堪以認定。
二、核被告所為，係犯刑法第二百七十七條第一項之普通傷害罪。被告與其餘不詳年
    籍姓名之成年男子，有犯意之連絡及行為之分擔，應論以共同正犯。爰審酌被告
    犯罪之動機、目的、手段、所生之危害及犯罪後之態度等一切情狀，量處如主文
    所示之刑，並諭知易科罰金之折算標準，以示懲儆。
三、公訴意旨另以: 被告甲○○因自民國八十八年六月二十日二十二時許起至翌日十
    二時許，以拉下被害人乙○○住宅鐵門不讓乙○○外出之方式，限制被害人乙○
    ○之行動自由，因認被告涉有刑法第三百零二條之剝奪他人行動自由罪嫌。
四、按犯罪事實應依證據認定之，無證據不得推定其犯罪事實，又不能證明被告犯罪
    者，應諭知無罪之判決，刑事訴訟法第一百五十四條、第三百零一條第一項分別
    定有明文。次按事實之認定，應憑證據，如未能發現相當證據，或證據不足以證
    明，自不能以推測或擬制之方法，為裁判基礎（最高法院四十年台上字第八十六
    號判例參照）。又認定犯罪事實，所憑之證據，雖不以直接證據為限，間接證據
    亦包括在內，然無論直接或間接證據，其為訴訟上之證明，須於通常一般之人均
    不致於有所懷疑，而得確信其為真實之程度者，始得據為有罪之認定，倘其證明
    尚未達到此一程度，而有合理之懷疑存在時，即無從為有罪之認定（最高法院七
    十六年台上字第四九八六號判例參照）。
五、公訴人認被告涉有前開犯罪，係以被害人乙○○之指述與證人楊方春之證述為主
    要論據。訊據被告甲○○堅詞否認有何剝奪被害人陳芳萍行動自由之犯行，辯稱
    : 是被害人自己躲在家裡面不出來等語。經查，證人楊方春於偵查中雖證稱是日
    晚上見被害人家之鐵門拉下，被告不讓伊進去，伊不能見到被害人亦不知裡面之
    情況等語，惟此等證言僅能證明被告不讓證人楊芳春進入被害人家中，尚不足證
    明被告不讓被害人出來而確已剝奪被害人陳芳萍之行動自由；況被害人乙○○指
    稱伊雖有報警，但警察到伊家門口後，立於伊家門外的人向警察說沒事，警察就
    回去了等情，惟衡於一般經驗常情，被害人既報警向警局告稱伊受人拉下鐵門，
    無法外出，則員警到達後，應會替被害人了解排解，又豈會因門外之人告知員警
    說無事，員警即逕自回返？其指述與常情容有未合，是公訴人所指之證據依前開
    條文及判例之說明，尚不能為被告此部分有罪之認定，原應為無罪之判決，惟此
    部分與前開論罪科刑部分，公訴人認有方法結果之牽連犯之裁判上一罪關係，故
    爰不另為無罪之諭知。
據上論斷，應依刑事訴訟法第二百九十九條第一項前段，刑法第二十八條、第二百七
十七條第一項、第四十二條第二項，罰金罰鍰提高標準條例第一條前段、第二條，判
決如主文。
本案經檢察官林俞妙到庭執行職務。
中    華    民    國    八十九    年      四      月        二十八      日
                                臺灣彰化地方法院刑事第三庭
                                    法      官  吳俊螢
右正本證明與原本無異。
如不服本判決，應於送達後十日內向本院提出上訴狀(須附繕本)。
告訴人或被害人對於判決如有不服具備理由請求檢察官上訴者，其上訴期間之計算係
以檢察官收受判決正本之日期為準。
                                    法院書記官
中    華    民    國    八十一    年              月                  日


司法院資訊處製作；財團法人民間司法改革基金會備份。
